臺灣雲林地方法院刑事判決　　　　　　　96年度交訴字第38號
公　訴　人　臺灣雲林地方法院檢察署檢察官
被　　　告　乙○○
選任辯護人　洪士凱律師
上列被告因過失致死案件，經檢察官提起公訴（96年度偵字第
2831號），被告於準備程序進行中，就被訴事實為有罪之陳述，
本院合議庭裁定由受命法官獨任依簡式審判程序審理，判決如下
：
    主      文
乙○○從事業務之人，因業務上之過失致人於死，處有期徒刑壹
年貳月，減為有期徒刑柒月，緩刑貳年，並應按附表所示之時間
及方式，向附表所示之人支付如附表所示數額之財產。
    事      實
一、乙○○並無汽車駕駛執照，受僱於群福瀝青有限公司（下稱
    群福公司），負責駕駛壓路機夯實瀝青柏油路面，為從事駕
    駛業務之人。其於民國96年3 月19日上午8 時30分許，駕駛
    壓路機在雲林縣莿桐鄉○○○道路之支道線上，由北往南方
    向駛至東西向後埔路之幹道線交岔路口，準備左轉向東駛入
    後埔路之際時，本應注意汽車行至無號誌或號誌故障而無交
    通指揮人員指揮之交岔路口，支線道車應暫停讓幹線道車先
    行、轉彎車應讓直行車先行、及車前狀況，且依當時天候陰
    、日間自然光、柏油路面乾燥、無缺陷、無障礙物、視距良
    好，並無不能注意之情事，竟疏未注意及此，適有許梅芳騎
    乘車牌號碼H6G-970 號重機車由東往西行駛後埔路至前開路
    口，見狀不及煞避，與乙○○駕駛之壓路機左前牙座發生碰
    撞，致許梅芳人車倒地，受有顱骨骨折導致顱內出血而當場
    死亡。乙○○在有偵查犯罪職權之機關或公務員發覺其犯罪
    前，主動向到場之雲林縣警察局斗六分局交通小隊警員自首
    ，並接受裁判。
二、案經臺灣雲林地方法院檢察署檢察官偵查起訴。
    理      由
一、上開犯罪事實，業據被告乙○○於本院審理中坦承不諱，核
    與死者許梅芳配偶甲○○指述情節相符，並有證號查詢汽車
    駕駛人、證號查詢機車駕駛人、道路交通事故調查報告表(一)
    、(二)、現場照片21張、舉發違反道路交通管理事件通知單、
    肇事人自首情形紀錄表、道路交通事故現場圖、臺灣雲林地
    方法院檢察署相驗筆錄、檢驗報告書、相驗屍體證明書各1
    份在卷可稽，足認被告自白與事實相符，本件事證明確，被
    告犯行堪以認定，應依法論科。
二、(一)核被告乙○○所為，係犯刑法第276 條第2 項業務過失致
      死罪。
    (二)被告汽車駕駛人，並無汽車駕駛執照而駕車，因而致人死
      亡，應依道路交通管理處罰條例第86條第1 項，加重其刑
      。
    (三)又被告在有偵查犯罪職權之機關或公務員發覺其犯罪前，
      主動向到場之雲林縣警察局斗六分局交通小隊警員表明其
      係肇事車輛之駕駛人，並接受裁判等情，有雲林縣警察局
      交通警察隊道路交通事故肇事人自首情形紀錄表1 份在卷
      足憑，核與自首規定相符，應依刑法第62條前段規定，減
      輕其刑，而依法先加後減之。
    (四)爰審酌被告並無前科，有臺灣高等法院被告前案紀錄表1
      份附卷可考，其並無汽車駕駛執照，仍擔任群福公司壓路
      機司機之駕駛業務工作，並駕壓路機上路，且因一時疏失
      ，釀成人命，造成死者家庭之破碎，及犯後坦白承認，已
      於96年10月3 日當庭與死者家屬甲○○就刑事附帶民事部
      分（96年度交重附民字第11號）達成和解，賠償金額新臺
      幣3,500,000 元（含強制汽車責任保險金），並已依約即
      期支票1 紙及分期之支票12紙，有本院前開和解筆錄影本
      1 份附卷，並經本院徵詢死者配偶甲○○，其表示願意原
      諒被告，即使予被告緩刑亦無意見等語，有本院96年10月
      3 日審理筆錄1 份在卷可憑等一切情狀，量處如主文所示
      之刑。
    (五)查被告犯行於96年4 月24日前，合於減刑之條件，應依中
      華民國96年罪犯減刑條例第2 條第1 項第3 款、第7 條，
      於裁判時諭知其宣告刑及按上開量處之宣告刑減得之刑。
    (六)末審酌被告並無前科，未曾因故意犯罪而受有期徒刑以上
      刑之宣告，復與告訴人等死者家屬達成和解並自力賠償部
      分金額，且獲得死者家屬之諒解已如前述，信經此教訓後
      ，應知警惕，當無再犯之虞，本院因認對其所宣告之刑，
      以暫不執行為適當，爰併予宣告緩刑2 年，並命為附表所
      示之事項（即本院96年度交重附民字第11號和解筆錄內容
      一、之事項），以勵自新。
三、據上論斷，應依刑事訴訟法第273 條之1 第1 項、第299 條
    第1 項前段，道路交通管理處罰條例第86條第1 項，刑法第
    276 條第2 項、第62條前段、第74條第1 項第1 款、第2項
    第3 款，中華民國96年罪犯減刑條例第2 條第1 項第3 款、
    第7 條，刑法施行法第1 條之1 ，判決如主文。
本案經檢察官蕭如娟到庭執行職務
中　　華　　民　　國　　96　　年　　10　　月　　17　　日
                  刑事第三庭  法  官  李貞瑩
以上正本證明與原本無異。
如不服本判決，應於判決送達後10日內，向本院提出上訴狀。（
須附繕本）
                              書記官  金雅芳
中　　華　　民　　國　　96　　年　　10　　月　　17　　日
附錄本案論罪科刑法條全文
中華民國刑法第276條（過失致死罪）
因過失致人於死者，處2 年以下有期徒刑、拘役或2,000 元以下
罰金。
從事業務之人，因業務上之過失犯前項之罪者，處 5 年以下有期
徒刑或拘役，得併科 3,000元以下罰金。
附表
┌──┬─────┬─────┬────┬───────────┐
│期別│ 支付對象 │支付時間  │支付金額│支付方式              │
│    │（死者家屬│          │（新臺幣│                      │
│    │）        │          │）      │                      │
├──┼─────┼─────┼────┼───────────┤
│1   │林雨貞    │96年10月3 │500,000 │兌現到期日為96年10月3 │
│    │林盈茹    │日        │元      │日金額500,000元之支本 │
│    │林敬玲    │          │        │票1 紙                │
│    │林鳳君    │          │        │                      │
│    │甲○○    │          │        │                      │
│    │許鴻周    │          │        │                      │
│    │許陳麗玉  │          │        │                      │
│    │（年籍資料│          │        │                      │
│    │詳如附件）│          │        │                      │
├──┼─────┼─────┼────┼───────────┤
│2   │同上      │96年11月6 │250,000 │兌現到期日為96年11月6 │
│    │          │日        │元      │日金額250,000 元之支票│
│    │          │          │        │1 紙                  │
├──┼─────┼─────┼────┼───────────┤
│3   │同上      │96年12月6 │250,000 │兌現到期日為96年12月6 │
│    │          │日        │元      │日金額250,000 元之支票│
│    │          │          │        │1紙                   │
├──┼─────┼─────┼────┼───────────┤
│4   │同上      │97年1月6日│250,000 │兌現到期日為97年1 月6 │
│    │          │          │元      │日金額250,000 元之支票│
│    │          │          │        │1 紙                  │
├──┼─────┼─────┼────┼───────────┤
│5   │同上      │97年2月6日│250,000 │兌現到期日為97年2 月6 │
│    │          │          │元      │日金額250,000 元之支票│
│    │          │          │        │1 紙                  │
├──┼─────┼─────┼────┼───────────┤
│6   │同上      │97年3月6日│250,000 │兌現到期日為97年3 月6 │
│    │          │          │元      │日金額250,000 元之支票│
│    │          │          │        │1 紙                  │
├──┼─────┼─────┼────┼───────────┤
│7   │同上      │97年4月6日│250,000 │兌現到期日為97年4 月6 │
│    │          │          │元      │日金額250,000 元之支票│
│    │          │          │        │1 紙                  │
├──┼─────┼─────┼────┼───────────┤
│8   │同上      │97年5月6日│250,000 │兌現到期日為97年5 月6 │
│    │          │          │元      │日金額250,000 元之支票│
│    │          │          │        │1 紙                  │
├──┼─────┼─────┼────┼───────────┤
│9   │同上      │97年6月6日│250,000 │兌現到期日為97年6 月6 │
│    │          │          │元      │日金額250,000 元之支票│
│    │          │          │        │1 紙                  │
├──┼─────┼─────┼────┼───────────┤
│10  │同上      │97年7月6日│250,000 │兌現到期日為97年7 月6 │
│    │          │          │元      │日金額250,000 元之支票│
│    │          │          │        │1 紙                  │
├──┼─────┼─────┼────┼───────────┤
│11  │同上      │97年8月6日│250,000 │兌現到期日為97年8 月6 │
│    │          │          │元      │日金額250,000 元之支票│
│    │          │          │        │1 紙                  │
├──┼─────┼─────┼────┼───────────┤
│12  │同上      │97年9月6日│250,000 │兌現到期日為97年9 月6 │
│    │          │          │元      │日金額250,000 元之支票│
│    │          │          │        │1 紙                  │
├──┼─────┼─────┼────┼───────────┤
│13  │同上      │97年10月6 │250,000 │兌現到期日為97年10月6 │
│    │          │日        │元      │日金額250,000 元之支票│
│    │          │          │        │1 紙                  │
└──┴─────┴─────┴────┴───────────┘
附件：刑事附帶民事起訴狀當事人欄
